---
title: "Tarea 2 modelado"
output: html_document
date: '2022-10-10'
---

# Preparación

```{r}
library(linprog)
library(lpSolve)
```
#PROBLEMA 17

## Input de nuestro problema de programación lineal

```{r}
r1 = c(.4,.32)
r2 = c(.2,.4)
r3 = c(.35,.2)

c = c(1,9)
b = c(1000000,400000,250000)

A = rbind(r1,r2,r3)
```

## Configuración del problema

```{r}
# Matriz de la función objetivo

objetivo <- c 

# Matriz de las restricciones 

restricciones <- A

# Lado derecho de las restricciones 

derecho <- b


# Dirección de las restricciones

direccion <- c(">=",">=",">=")

# Solución óptima 

optimo <- lp(direction = "min", 
             objective.in = objetivo,
             const.mat = restricciones,
             const.dir = direccion,
             const.rhs = derecho,
             all.int = F)

```


## Solución

```{r}

paste0("Se deben comprar ",optimo$solution[1]," de petróleo crudo ligero y ",optimo$solution[2]," de petróleo crudo pesado. Todo esto nos genera un costo de ",optimo$objval)

```



#PROBLEMA 18

## Input de nuestro problema de programación lineal

```{r}
r1 = c(1,1,0,0,0)
r2 = c(1,0,0,0,0)
r3 = c(0,1,0,0,0)
r4 = c(0,0,1,0,0)
r5 = c(0,0,0,1,0)
r6 = c(0,0,0,0,1)
r7 = c(1000,2000,1500,2500,300)
r8 = c(15000,30000,0,0,0)


c = c(15,30,4,10,1)
b = c(10,22,13,26,4,22,50000,180000)

A = rbind(r1,r2,r3,r4,r5,r6,r7,r8)
```

## Configuración del problema

```{r}
# Matriz de la función objetivo

objetivo <- c 

# Matriz de las restricciones 

restricciones <- A

# Lado derecho de las restricciones 

derecho <- b


# Dirección de las restricciones

direccion <- c(">=","<=","<=","<=","<=","<=",">=","<=")

# Solución óptima 

optimo <- lp(direction = "min", 
             objective.in = objetivo,
             const.mat = restricciones,
             const.dir = direccion,
             const.rhs = derecho,
             all.int = F)

```


## Solución

```{r}
paste0("Se deben comprar ",optimo$solution[1]," anuncios de Tv diurna, ",optimo$solution[2]," de anuncios de Tv nocturna, ",optimo$solution[3]," anuncios por periódico diario, ",optimo$solution[4]," de anuncios de periódico dominical, ", optimo$solution[5], " de anuncios por radio. ",". Todo esto nos genera un costo de ",optimo$objval)
```

#PROBLEMA 19

## Input de nuestro problema de programación lineal

```{r}
r1 = c(.1,.2,.4)
r2 = c(0.45,.25,.3)


c = c(150,100,200)
b = c(30,40)

A = rbind(r1,r2)
```

## Configuración del problema

```{r}
# Matriz de la función objetivo

objetivo <- c 

# Matriz de las restricciones 

restricciones <- A

# Lado derecho de las restricciones 

derecho <- b


# Dirección de las restricciones

direccion <- c(">=",">=")

# Solución óptima 

optimo <- lp(direction = "min", 
             objective.in = objetivo,
             const.mat = restricciones,
             const.dir = direccion,
             const.rhs = derecho,
             all.int = F)

```


## Solución

```{r}
paste0("Se deben procesar ",optimo$solution[1]," toneladas de desechos de la fábrica 1, " ,optimo$solution[2]," toneladas de desechos de la fábrica 2, ",optimo$solution[3]," toneladas de desechos de la fábrica 3. Todo esto nos genera un costo de ",optimo$objval)

```

#PROBLEMA 17

## Input de nuestro problema de programación lineal

```{r}
r1 = c(0,0,0,0,0,0,0,0,0,1,1,1,1)
r2 = c(0,0,1,0,0,0,1,0,1,0,0,0,1)
r3 = c(0,1,0,0,0,1,0,-1,-1,0,0,1,0)
r4 = c(0,0,0,1,1,1,1,0,0,0,0,0,0)
r5 = c(-1,-1,-1,0,1,0,0,0,0,0,1,0,0)
r6 = c(1,0,0,1,0,0,0,1,0,1,0,0,0)

c = c(1,13,8,2,3,15,5,14,17,7,8,20,3)
b = c(1,3,-2,2,1,1)

A = rbind(r1,r2,r3,r4,r5,r6)
```

## Configuración del problema

```{r}
# Matriz de la función objetivo

objetivo <- c 

# Matriz de las restricciones 

restricciones <- A

# Lado derecho de las restricciones 

derecho <- b


# Dirección de las restricciones

direccion <- c("=","=","=","=","=","=")

# Solución óptima 

optimo <- lp(direction = "min", 
             objective.in = objetivo,
             const.mat = restricciones,
             const.dir = direccion,
             const.rhs = derecho,
             all.int = F)

```


## Solución

```{r}
optimo
```

#PROBLEMA 17

## Input de nuestro problema de programación lineal

```{r}
r1 = c(0,0,0,0,0,0,0,0,0,1,1,1,1)
r2 = c(0,0,1,0,0,0,1,0,1,0,0,0,1)
r3 = c(0,1,0,0,0,1,0,-1,-1,0,0,1,0)
r4 = c(0,0,0,1,1,1,1,0,0,0,0,0,0)
r5 = c(-1,-1,-1,0,1,0,0,0,0,0,1,0,0)
r6 = c(1,0,0,1,0,0,0,1,0,1,0,0,0)

c = c(1,13,8,2,3,15,5,14,17,7,8,20,3)
b = c(1,3,-2,2,1,1)

A = rbind(r1,r2,r3,r4,r5,r6)
```

## Configuración del problema

```{r}
# Matriz de la función objetivo

objetivo <- c 

# Matriz de las restricciones 

restricciones <- A

# Lado derecho de las restricciones 

derecho <- b


# Dirección de las restricciones

direccion <- c("=","=","=","=","=","=")

# Solución óptima 

optimo <- lp(direction = "min", 
             objective.in = objetivo,
             const.mat = restricciones,
             const.dir = direccion,
             const.rhs = derecho,
             all.int = F)

```


## Solución

```{r}
optimo
```

#PROBLEMA 17

## Input de nuestro problema de programación lineal

```{r}
r1 = c(0,0,0,0,0,0,0,0,0,1,1,1,1)
r2 = c(0,0,1,0,0,0,1,0,1,0,0,0,1)
r3 = c(0,1,0,0,0,1,0,-1,-1,0,0,1,0)
r4 = c(0,0,0,1,1,1,1,0,0,0,0,0,0)
r5 = c(-1,-1,-1,0,1,0,0,0,0,0,1,0,0)
r6 = c(1,0,0,1,0,0,0,1,0,1,0,0,0)

c = c(1,13,8,2,3,15,5,14,17,7,8,20,3)
b = c(1,3,-2,2,1,1)

A = rbind(r1,r2,r3,r4,r5,r6)
```

## Configuración del problema

```{r}
# Matriz de la función objetivo

objetivo <- c 

# Matriz de las restricciones 

restricciones <- A

# Lado derecho de las restricciones 

derecho <- b


# Dirección de las restricciones

direccion <- c("=","=","=","=","=","=")

# Solución óptima 

optimo <- lp(direction = "min", 
             objective.in = objetivo,
             const.mat = restricciones,
             const.dir = direccion,
             const.rhs = derecho,
             all.int = F)

```


## Solución

```{r}
optimo
```




